# 关于未实现内部交易损益的抵销问题

提问人：baboochen 时间：2022-11-18 10:17:24
陈版主好！合并报表准则第三十六条规定，子公司向母公司出售资产所产生的未实现内部交易损益，应当按照母公司对该子公司的分配比例在归母净利润和少数股东损益间分配抵消。换句话说就是子公司单体报表上存在一部分损益在合并层面是要抵消的，大白话也就是子公司单体报表净利润存在“虚高”。我的问题是：
1 、如果这时候子公司进行利润分配（很多情况是少数股东要求分配的），将会按照该子公司的单体报表上的可供分配利润进行分配，极有可能导致分配完后在合并报表层面出现对该子公司少数股东的利润超分配，这该如何考虑呢？
2 、进一步考虑抵消内部未实现损益在合并报表层面确认的递延所得税资产，相应减少了所得税费用，这笔所得税调整而增加的净利润需要在归母净利润和少数股东损益之间拆分吗？

回答人：chenyiwei
1 、利润分配的依据是相关法人主体个别报表层面的可供分配的未分配利润，因此子公司股东要求将这部分出售给母公司形成的利润纳入分配范围是符合法律规定的。如果子公司有足够的现金，当然可以分配。这是子公司个别报表和母公司合并报表两个会计主体的“视角差异”问题，合并报表主体不是法律主体，这样做不会导致不合规。但实务中还是尽量避免，尤其是在上市公司和IPO发行人。
2 、这笔所得税调整而增加的净利润不需要在归母净利润和少数股东损益之间拆分，全部未归母净利润。参考：《中审众环研究 2020 ？之“问题3-2-138（未实现内部损益的抵销所导致的确认递延所得税的损益影响在母公司和少数股东之间的分配原则）”。